臺灣臺北地方法院民事判決　九十一年度重訴字第二○號
　　原　　　告　　華僑商業銀行股份有限公司台北分公司
　　法定代理人　　庚○○
　　訴訟代理人　　甲○○
　　兼法定代理人　乙○○
　　被　　　告　　丙○○
　　　　　　　　　己○○
　　　　　　　　　戊○○
　　　　　　　　　丁○○
右當事人間請求清償借款事件，本院判決如左：
    主      文
被告應連帶給付原告新台幣貳仟陸佰拾肆萬捌仟柒佰拾玖元、美金柒萬仟貳佰
肆拾捌元貳角柒分，及各如附表一、二所示之利息、違約金。美金部分得按償還時原
告牌告美金匯率折付新台幣。
訴訟費用由被告連帶負擔。
    事      實
甲、原告方面：
一、聲明：如主文所示。
二、陳述：
（一）兩造業於約定書第九條約定，合意以原告總行所在地法院即鈞院為第一審管轄
      法院，合先陳明。
（二）被告五隆貿易股份有限公司（下簡稱五隆公司），於民國七十七年八月十九日
      、八十七年十月十三日邀同其餘被告為連帶保證人，與原告簽訂保證契約，就
      被告五隆公司所負一切債務在新台幣（下同）壹億元範圍內，被告乙○○、丙○○、己○○、戊○○、丁○○願負連帶清償責任。嗣被告五隆公司分別向原
      告向借用柒仟佰拾柒萬玖仟壹佰壹拾壹元及美金柒萬仟貳佰肆拾捌元貳
      角柒分，各筆借款金額、借款日、到期日、利率計付方式如附表一、二所載。
      若遲延履行時，其逾期清償在六個月以內者，按上開利率百分之十，超過六個
      月者，超過部分按上開利率百分之二十計付違約金，且全部借款視為到期。詎
      被告尚有如附表所示之本金、利息、違約金未清償，屢向被告催討，均置之不
      理，為此爰依契約之法律關係，起訴請求被告連帶給付貳仟陸佰拾肆萬捌仟
      柒佰拾玖元、美金柒萬仟貳佰肆拾捌元貳角柒分，及各如附表一、二所示
      之利息、違約金，美金部分得按償還時原告牌告美金匯率折付新台幣。
三、證據：提出公司變更登記事項卡、約定書、保證書、開發國內信用狀暨融資契約
    、開發信用狀暨融資契約增補借據、借據、增補借據、開發國內不可撤銷信用狀
    申請書、開發信用狀申請書、進口單據通知書、放款收回明細表、放款往來明細
    帳。
乙、被告方面：
壹、被告五隆貿易股份有限公司、乙○○、丙○○、己○○、戊○○未於言詞辯論期
    日到場，亦未提出書狀作何聲明或陳述。
貳、被告丁○○部分：
一、聲明：駁回原告之訴。
二、陳述：
（一）保證書上之簽名蓋章是被告丁○○本人所為，對於原告主張之事實不爭執。
（二）兩造於約定書約定以原告營業所所在地為債務履行地、第一審管轄法院，而原
      告營業所在地為「台北市○○○路○段」，屬臺灣士林地方法院轄區，故鈞院
      並無管轄權。
（三）被告丁○○僅為保證人，而非借款人，故原告應向借款人起訴請求並為強制執
      行無效果後，方可向被告丁○○請求。
    理      由
甲、程序方面：
一、兩造業分別於約定書第九條約定、保證書第四條約定，合意以原告總行所在地法
    院為第一審管轄法院，有約定書、保證書可稽。經查，原告總行所在地為「台北
    市○○路八號」，亦有原告公司變更登記事項卡可參，乃位於本院轄區，是本院
    自有管轄權。被告丁○○抗辯兩造合意之管轄法院為原告營業所所在地乙節，與
    前述保證書記載不符，所辯不足採信。
二、本件被告五隆貿易股份有限公司、乙○○、丙○○、己○○、戊○○未於言詞辯
    論期日到場，核無民事訴訟法第三百八十六條所列各款情形，應依原告之聲請，
    由其一造辯論而為判決。
乙、得心證之理由：
一、原告起訴主張被告五隆公司於七十七年八月十九日、八十七年十月十三日邀同其
    餘被告為連帶保證人，與原告簽訂保證契約，就被告五隆公司所負一切債務在壹
    億元範圍內，被告乙○○、丙○○、己○○、戊○○、丁○○願負連帶清償責任
    ；嗣被告五隆公司分別向原告向借用柒仟佰拾柒萬玖仟壹佰壹拾壹元及美金
    柒萬仟貳佰肆拾捌元貳角柒分，各筆借款金額、借款日、到期日、利率、違約
    金計付方式如附表一、二所載，若遲延履行時，全部借款視為到期；詎被告尚有
    如附表所示之本金、利息、違約金未清償，屢向被告催討，均置之不理，為此依
    契約之法律關係，請求被告連帶給付貳仟陸佰拾肆萬捌仟柒佰拾玖元、美金
    柒萬仟貳佰肆拾捌元貳角柒分，及各如附表一、二所示之利息、違約金，美金
    部分得按償還時原告牌告美金匯率折付新台幣等語。被告丁○○於本院第一次言
    詞辯論期日表示對原告主張之事實不爭執，但又抗辯原告應先向借款人起訴請求
    並為強制執行無效果後，方可向其請求等語。
二、原告主張被告五隆公司於七十七年八月十九日、八十七年十月十三日邀同其餘被
    告為連帶保證人，被告乙○○、丙○○、己○○、戊○○、丁○○願就被告五隆
    公司所負債務在壹億元範圍內負連帶清償責任；嗣被告五隆公司分別向原告向借
    用柒仟佰拾柒萬玖仟壹佰壹拾壹元及美金柒萬仟貳佰肆拾捌元貳角柒分，
    各筆借款金額、借款日、到期日、利率、違約金計付方式如附表一、二所載，若
    遲延履行時，全部借款視為到期；詎被告尚有如附表所示之本金、利息、違約金
    未清償之事實，已據其提出約定書、保證書、開發國內信用狀暨融資契約、開發
    信用狀暨融資契約增補借據、借據、增補借據、開發國內不可撤銷信用狀申請書
    、開發信用狀申請書、進口單據通知書、放款收回明細表、放款往來明細帳為證
    。被告五隆公司、乙○○、丙○○、己○○、戊○○經於相當時期受合法通知，
    未到場爭執，亦未提出書狀供本院斟酌，是依民事訴訟法第二百八十條第三項、
    第一項規定，視同對原告主張之事實為自認。被告丁○○則於本院九十一年一月
    十七日言詞辯論期日陳稱：「保證書上面的簽名蓋章是我本人所為，對於原告主
    張之事實不爭執。」等語而為自認。另依上開證物，應堪信原告主張為真實。至
    被告丁○○雖復於九十一年二月七日答辯狀中陳述稱其對原告與被告五隆公司間
    借款情形並不清楚，請求原告提供相關證物以供核對等語；但此與民事訴訟法第
    二百七十九條第一項關於自認效力之規定：「當事人主張之事實，經他造於準備
    書狀內或言詞辯論時或在受命法官、受託法官前自認者，無庸舉證。」等有違，
    蓋當事人於審判上所為不利於己之自認，有拘束該當事人之效力，法院自應據為
    認定事實及裁判之基礎，是被告丁○○自應受其前所為自認之拘束，不得翻異。
    況被告丁○○並未依同條第三項「自認之撤銷，除別有規定外，以自認人能證明
    與事實不符或經他造同意者，始得為之。」之規定撤銷自認，故其此部分請求原
    告提出之證據，本院認依辯論主義之精神並無庸再予調查。
三、被告丁○○雖另辯稱：原告應先向借款人起訴請求並為強制執行無效果後，方可
    向其請求等語。但依最高法院四十五年台上字第一四二六號判例意旨：「保證債
    務之所謂連帶，係指保證人與主債務人負同一債務，對於債權人各負全部給付之
    責任者而言，此就民法第二百七十二條第一項規定連帶債務之文義參照觀之甚明
    。故連帶保證與普通保證不同，縱使無民法第七百四十六條所揭之情形，亦不得
    主張同法第七百四十五條關於檢索抗辯之權利。」，可知，連帶保證之保證人並
    無民法第七百四十五條規定之先訴抗辯權。經查，原告與被告丁○○間保證書係
    約定被告丁○○為「連帶保證人」，且被告丁○○就被告五隆公司對原告所負債
    務願與其負連帶清償責任等情，有保證書足憑，自屬於前述連帶保證之保證人，
    故被告丁○○此部分抗辯，與連帶保證性質有間，而屬無據。
四、從而，原告依契約之法律關係請求被告連帶給付貳仟陸佰拾肆萬捌仟柒佰拾
    玖元、美金柒萬仟貳佰肆拾捌元貳角柒分，及各如附表一、二所示之利息、違
    約金，美金部分得按償還時原告牌告美金匯率折付新台幣，為有理由，應予准許
    。
丙、結論：
    本件原告之訴為有理由，依民事訴訟法第三百八十五條第一項前段、第八十五條
    第二項，判決如主文。
中　　　華　　　民　　　國　　九十一　　年　　　二　　　月　　二十一　　日
　　　　　　　　　　　　　　　　　　　　　民事第三庭法　　　官　賴錦華
右為正本係照原本作成
如對本判決上訴，須於判決送達後廿日內向本院提出上訴狀
中　　　華　　　民　　　國　　九十一　　年　　　二　　　月　　二十五　　日
　　　　　　　　　　　　　　　　　　　　　　　　　　法院書記官　葛映嵐
